【裁判字號】    95,易,447
【裁判日期】    951227
【裁判案由】    詐欺
【裁判全文】
臺灣花蓮地方法院刑事判決               95年度易字第447號
公  訴  人  臺灣花蓮地方法院檢察署檢察官
被      告  甲○○
                    （現於自強外役監獄執行中）
上列被告因詐欺案件，經檢察官提起公訴（95年度偵字第5321號
），本院判決如下：
    主  文
甲○○免訴。
    理  由
一、本件起訴意旨略以：被告甲○○應知將金融機關帳戶之存摺
    、提款卡等物提供予他人使用，可能助長他人為掩飾詐欺所
    得犯罪之用，竟不違背其本意，基於幫助詐欺之犯意，將其
    於民國94年1月5日，在花蓮市○○路 124號合作金庫商業銀
    行花蓮分行，所申辦帳號00000000000000號帳戶之存摺、金
    融卡等物，於不詳之時、地，交予不明之詐欺集團使用。嗣
    於94年10月26日，乙○○接獲一名詐欺集團之不詳女子謊稱
    其中獎新台幣（下同）100萬元，惟須先匯款18萬2千元保證
    金之來電通知，乙○○不疑有他，即分別於94年10月26日、
    27日前往高雄鳳山郵局、中國農民銀行大樹分行匯款8萬2千
    元及10萬元至被告上開帳戶內，隨遭不明詐騙集團提領一空
    。後乙○○發覺有異，乃報警循線查獲，因認被告涉犯刑法
    第339條第1項、第30條第1項之幫助詐欺取財罪嫌云云。
二、按案件曾經判決確定者，應諭知免訴之判決，刑事訴訟法第
    302條第1款定有明文。
三、訊據被告甲○○矢口否認有幫助詐欺取財之犯行，辯稱：其
    係將中國信託商業銀行、合作金庫等四家銀行之存摺同時交
    給鄭安欣，其之前已因詐欺罪遭判決，現在執行中等語。經
    查：被告曾將第一商業銀行花蓮分行、中國信託商業銀行花
    蓮分行之存摺及金融卡交予詐騙成員使用，該詐騙集團於94
    年 9月23日、94年10月21日各以電話詐騙胡翠芳、徐慧雯，
    使胡翠芳、徐慧雯陷於錯誤，各匯款60015元及1萬元至被告
    上開帳戶，被告因涉犯幫助詐欺罪，經本院於95年 8月23日
    以95年度花簡字第583號判處有期徒刑 4月，並於95年9月18
    日確定等情，有上開判決書、95年度偵字第3335號檢察官聲
    請簡易判決處刑書及台灣高等法院被告前案紀錄表各乙份附
    卷可參。且觀之前揭聲請簡易判決處刑書之記載，被告於該
    案確實亦辯稱：其係將存摺、金融卡交予鄭安欣等語。被告
    既係同時將合作金庫及中國信託商業銀行等存摺及金融卡交
    付予詐騙集團使用，所為僅構成一幫助詐欺取財犯行，不因
    詐騙集團為數次詐騙行為而構成數罪，被告既已因此經本院
    另案判決確定，揆諸前開說明，本件爰不經言詞辯論，逕為
    諭知免訴之判決。
據上論斷，應依刑事訴訟法第302條第1款、第307 條，判決如主
文。
中    華    民    國    95    年    12    月    27    日
                              臺灣花蓮地方法院刑事第一庭
                                    審判長法  官  張健河
                                          法  官  吳韻馨
                                          法  官  李世華
上列正本證明與原本無異。
如對本判決不服，應於送達後10日內，向本院提出上訴狀。（應
抄附繕本）
                                          書記官
中    華    民    國    95    年    12    月    28    日


司法院資訊處製作；財團法人民間司法改革基金會備份。
